【裁判字號】    95,訴,839
【裁判日期】    951102
【裁判案由】    就業服務法
【裁判全文】
臺北高等行政法院判決
                                     95年度訴字第00839號
                              .
原      告  義成工廠股份有限公司
代  表  人  甲○○（董事長）
訴訟代理人  劉楷律師
複 代 理人  黃欣欣律師
被      告  行政院勞工委員會
代  表  人  李應元（主任委員）
訴訟代理人  丙○○
            乙○○
上列當事人間因就業服務法事件，原告不服行政院中華民國94年
12月31日院臺訴字第0940093646號訴願決定，提起行政訴訟。本
院判決如下：
    主  文
原告之訴駁回。
訴訟費用由原告負擔。
    事  實
緣原告前申經被告於民國（下同）93年5月14日以勞職外字第093
0294723號函許可招募外國人20名，在南投縣南投市○○○路7號
、7之1號從事金屬製成品表面處理業及其他金屬製品製造業工作
。嗣原告於94年4月8日檢具增聘本國勞工名冊及切結書等文件，
向被告申請引進外國人16名，前經被告函請南投縣政府查復，以
查無勞工在上址任職情事，以94年5月11日勞職外字第094058639
6號書函否准在案。原告復於94年6月10日及94年6月24日以其確
僱用內政部南投啟智教養院（下稱南投啟智教養院）院生27名，
向被告申請引進外國人16名，經被告再函請南投縣政府94年6月
30日府社勞字第09401283410號函查復後，以94年8月3日勞職外
字第0940638470號函復原告，略以原告前於94年4月4日切結聘僱
27名身心障礙之本國勞工，惟依南投啟智教養院94年6月20日開
具之證明書記載，原議定自94年1月3日至94年4月止派該院26名
及南投仁愛之家1名，共計27名院生至原告公司工作，復因配合
原告業務需求，延長至94年5月15日結束合作關係，原告以短期
契約聘僱本國勞工向被告申請核發16名外國人入國引進許可，惟
於短期契約工期滿後，並未繼續或另聘僱本國勞工，已妨礙本國
勞工就業機會，違反就業服務法第42條規定，又本案經南投縣政
府2次實地訪查，均尚難認定原告有聘僱27名本國勞工之情事，
原告所聘僱之本國勞工人數不予採計，得俟新增聘僱本國勞工後
再依相關規定申請外國人入國引進許可等語。原告不服，提起訴
願，遭決定駁回，遂向本院提起行政訴訟。茲摘敘兩造訴辯意旨
如次：
甲、原告方面：
一、聲明：求為判決
１、訴願決定及原處分（被告94年8月3日勞職外字第0940638470
    號函）均撤銷。
２、命被告作成准予原告引進16名外勞之處分。
二、陳述：
１、被告不准許原告之申請，係以原告以短期契約聘僱本國勞工
    向被告申請核發16名外國人入國引進許可，於短期契約工期
    滿後，並未繼續或另聘僱本國勞工，已妨礙本國勞工就業機
    會，違反就業服務法第42條規定，且經南投縣政府2次實地
    訪查，均尚難認定原告有聘僱27名本國勞工之情事云云。惟
    本件並無短期契約之情事，原告於93年12月29日與南投啟智
    教養院簽訂勞動契約，規範雙方之權利義務，但契約中並無
    終止日期之約定，並非被告所指之短期契約，亦非如訴願決
    定所稱欲符合申請要件，方與南投啟智教養院簽訂短期契約
    。原告與南投教養院合作關係已有6年，該院未繼續於原告
    公司工作之原因，係因該院以交通因素，不再派院生至原告
    公司工作，並非原告主動不繼續聘僱該院院生。又聘僱本國
    勞工之原因，係因原告在未能繼續與南投啟智教養院合作後
    ，勞力仍無法滿足工作需求，即刻與彰化啟智學校另行合作
    ，故被告及訴願決定機關之認事用法均有違誤。
２、原告與南投啟智教養院於89年合作，迄今已逾6年，原告商
    請聘僱資質優秀、可堪勝任工作之院生至原告公司服務，乃
    因生產線工作需求人力以因應業務需要，在本國勞工應徵不
    易或僅工作數日便離職之狀況下，為維持人力穩定，此其一
    ；原告本身亦基於取之社會，用之社會，熱心公益，回饋地
    方照顧社會弱勢團體之理念，此其二；又依被告94年8月26
    日勞職外字第0940501946號函釋規定，可知在上開函釋公告
    前，身心障礙者受聘為勞工，應屬適法有據，此其三。原告
    6年來與南投啟智教養院合作關係融洽，且該院院生在原告
    公司服務期間，確實改善人力需求之窘境，故待南投啟智教
    養院解決其內部之問題後，未來合作互惠關係，不待贅言。
    然為進一步確實解決人力問題，原告始於92年正式依法申請
    聘僱外籍勞工。原告與南投啟智教養院合作關係在申請聘僱
    外勞之前。又被告92年3月11日勞職外字第0920201924號函
    關於聘僱本國勞工之僱用期間須滿3個月及92年7月28日勞職
    外字第0920205685號函關於本國勞工可為原住民、身心障礙
    者之公告，均尚未公布，再加上原告有持續多年與南投啟智
    教養院合作之事實，凡此已足證明原告僱用該院院生並非事
    後知情且刻意聘僱，變相迂迴申請，故原告合法權益理應獲
    政府及法律之保護，斷無隨意拒絕原告合法之申請。
３、被告稱南投縣政府派員2次實地訪查，被告尚難認定原告有
    聘僱勞工之事實云云，原告無法茍同。蓋：
  (1)聘僱教養院院生及外勞，本均係因應原告行業生產所必須且
    急切解決之事，原告如有未實際僱用本國勞工，經查證屬實
    ，而否決原告之申請，理由事證明確，原告毫無怨言，且依
    被告處理本國勞工加保事宜，一經查獲為非法投保或提供不
    實資料時必依法究辦，怎可能用尚難認定一語帶過。本案在
    理由、查證俱未說明情形下，以「尚難」之模糊用詞，遽而
    否定原告之合法申請，不啻視草民權益如敝屣，豈民主法治
    國家行政機關應有之行為。
  (2)原告必須強調，關於南投縣政府於94年4月29日下午至原告
    二廠訪視，未見教養院生，嗣至一廠則確有看見27名院生在
    廠工作之情，原告已於94年5月10日提出說明書予主管機關
    ，表明27名院生原在二廠工作，但當時因二廠尚有部分已預
    定機械設備尚未試完成及交機，部分製程運作一時無法定
    位，不得已將包裝線工作移至一廠執行生產。而南投縣政府
    第二次派員於94年7月間至原告處訪視，因該批院生聘僱期
    間，因教養院本身交通因素，經教養院通知於94年5月16日
    片面終止，縣府查訪人員7月查訪，當然院生不在工廠，業
    經原告在查訪當場說明。又原告於南投啟智教養院於內部作
    業發生困難後，並未放棄取之社會，用之社會，熱心公益，
    回饋地方照顧社會弱勢團體之理念，持續與國立彰化啟智學
    校另行合作，依前所述，顯見南投縣政府2次派員查訪，原
    告均已提出詳細合理說明，尤其94年4月29日查訪時，教養
    院生確在原告工廠工作，原告有實際聘僱教養院生，且教養
    院生亦有在工廠工作，事證確鑿，再參以原告所提出代工工
    資收據，啟智教養院予原告之函文及教養院所提之證明書等
    書證，在在顯示原告確實多年僱用啟智教養院院生之事實，
    不容抹滅，原處分僅草草一句「尚難認定」，其認事用法顯
    有違誤。
４、本案事實係原告6年前即與南投啟智教養院生有合作關係，
    聘僱教養院生由該院老師隨同至廠協助照顧指導，原告樂於
    僱用，然聘僱期間因須配合教養院本身人力調配及交通因素
    等，非原告可掌握。嗣在教養院生參與生產，仍無法滿足人
    力需求，原告登報招攬本國勞工無著，始依規定辦理外籍勞
    工聘僱引進。原告與其他一般須招募外勞服務之廠商企業相
    同，在人力不足且本國勞工不願從事傳統密集生產製造業之
    情況下，方僱用殘障院生及外籍勞工，原告所為完全無妨礙
    本國人就業機會，與就業服務法第42條規定無關，該條在本
    案若能援引為駁回申請之依據，其實所有目前申請中或已有
    外勞引進之廠商企業，一概均有妨礙本國勞工就業而同屬違
    法，豈有此理。是以，被告未能斟酌上開事實情況，即片面
    駁回原告初次申請招募外國人入國引進許可，訴願決定機關
    不查，駁回原告訴願，均有違誤，難令原告甘服。
乙、被告方面：
一、聲明：求為判決駁回原告之訴，訴訟費用由原告負擔。
二、陳述：
１、按就業服務法第42條規定：「為保障國民工作權，聘僱外國
    人工作，不得妨礙本國人之就業機會、勞動條件、國民經濟
    發展及社會安定。」。另依「外國人從事就業服務法第46條
    第1項第8款至第11款工作資格及審查標準」第15條第3項但
    書及第4項規定：「但國內勞工為原住民或身心障礙者，每
    聘僱1人得以國內勞工人數3人計算。」、「前項參加勞工保
    險人數之採計，以聘僱期間滿3個月且申請當月前1個月之工
    作總時數達112小時以上之在職者為限。」。
２、原告原係依據行為時「外國人從事就業服務法第46條第1項
    第8款至第11款工作資格及審查標準」第15條規定，以重大
    投資專案向被告申請許可召募外籍勞工，經被告以93年5月
    14日勞職外字第0930294723號函許可原告得招募外勞人數為
    20名在案，惟依據行為時上開標準第14條第2款規定，屬傳
    統產業之製造業申請人數，合計不得超過中央目的事業主管
    機關預估合理製造工人數之20%，因此原告每增聘1名外籍勞
    工，即應相對增聘5名本國籍勞工。
３、原告前經被告93年5月14日勞職外字第0930294723號函核發
    招募外國人20名之招募許可，嗣原告於94年4月8日向被告申
    請核發16名外國人入國引進許可，依所附切結書顯示，原告
    新增聘僱本國勞工符合上開標準第15條4項規定者共計27名
    ，且渠等勞工均為身心障礙者，依上開標準第15條第3項但
    書規定，原告新增聘僱27名身心障礙勞工得以聘僱81名（27
    ×3）勞工之加權人數採計。被告為了解原告聘僱勞工之情
    形，於94年4月20日以勞職外字第0940571827號函請南投縣
    政府查明。據南投縣政府94年5月2日府社勞字第0940080185
    0號函復及訪查紀錄，顯示經派員實地訪查，查無渠等勞工
    在登記地點工作（地址：南投縣南投市○○○路7號），且
    原告向查訪人員表示，公司共有兩廠，因登記之工作場所場
    地尚未規劃完成，故渠等勞工於另一廠工作（地址：南投縣
    南投市○○○路103號）。茲因南投縣政府查無渠等勞工任
    職情事，致被告尚難認定原告有聘僱渠等勞工之事實，業於
    94年5月11日以勞職外字第0940586396號函復原告聘僱27名
    勞工人數不予採計，原告就此並未提起救濟。
４、原告於94年6月1日陳請被告准予採計渠等勞工人數，被告復
    於94年6月24日以勞職外字第0940610630號函請南投縣政府
    再查明該27名勞工任職情形，據南投縣政府94年6月30日府
    社勞字第09401283410號函復及訪查紀錄，顯示經94年6月29
    日再次派員實地訪查，仍查無27名本國勞工在登記地點工作
    。另依據南投啟智教養院94年6月20日開具之證明書顯示，
    原議定94年1月3日至94年4月底止派該院26名院生及南投仁
    愛之家1名院生，共計27名院生至原告公司工作，復因配合
    原告業務需求，延長至94年5月15日結束合作關係。惟因原
    告聘僱27名身心障礙勞工僅任職4個多月，且以短期契約聘
    僱本國勞工並向被告申請核發16名外國人入國引進許可，該
    短期契約工期滿後並未繼續或另聘僱「相同人數」之本國勞
    工，業已妨礙本國人之就業機會，與被告開放雇主聘僱外國
    人係以補充本國勞工人力不足，而非替代本國勞工之立法意
    旨不符，爰已違反就業服務法第42條，且本案經南投縣政府
    2次訪查均無法確認原告聘僱勞工情事。準此，被告以94年8
    月3日勞職外字第0940638470號函復原告不予採計所陳報聘
    僱27名本國身心障礙勞工人數，並無違誤。
５、退萬步言，即便本案如原告所稱確有僱用南投啟智教養院院
    生27名，惟依該教養院94年6月20日所開立證明書及原告94
    年4月8日切結書，顯示原告為符合「外國人從事就業服務法
    第46條第1項第8款至第11款工作資格及審查標準」第15條規
    定，於1月起確實新增聘本國勞工且僱用期間滿3個月之要件
    ，而與該教養院於93年12月29日雙方議定94年1月3日起至4
    月底止（3個月）提供院生27名至原告公司工作，復因配合
    原告業務需求，延長至94年5月15日結束合作關係。惟原告
    聘僱27名身心障礙勞工僅任職4個多月，該短期契約工期滿
    後，原告並未繼續或另聘僱本國勞工相同人數（身心礙者27
    名或一般本國勞工81名）接替原該教養院27名院生之工作，
    顯係以聘僱短期契約工獲取被告核發外國人入國引進許可而
    工作，業已妨礙本國人之就業機會，與被告開放雇主聘僱外
    國人係以補充本國勞工人力不足，而非替代本國勞工之立法
    意旨不符，已違反就業服務法第42條規定，故被告不予採計
    該27名勞工人數，並無違誤。
６、原告稱南投縣政府第2次派員於94年7月間至原告處訪視，該
    教養院通知聘僱期間於94年5月16日終止云云，惟依教養院
    94年6月20日所開立之證明書顯示，原係議定合作自94年1月
    3日起至4月底，後因配合原告業務需求，延長至5月15日結
    束合作關係。該教養院係於原告94年6月20日函請教養院延
    續任用案時，方於94年6月24日回復原告因交通接送問題未
    能克服，致無法至原告公司工作。是依上開證明書所載，係
    雙方議定工作期間至94年4月底並延長至94年5月15日止，而
    非該教養院由於交通因素通知於94年5月16日終止。
７、本案事實係因原告聘僱27名身心障礙勞工自94年1月3日起至
    94年4月底復延長至94年5月15日止，共僅任職4個多月，而
    原告所附94年7、8月間與彰化啟智學校學生3名之勞工保險
    卡，時間上與上開27名南投啟智教養院院生聘僱終止時間並
    未連續且人數亦差距甚大，倘獲被告核發16名外國人入國引
    進許可，該等外國人引進入國後可在華累計工作達6年，與
    被告開放聘僱外國人係以補充本國勞工不足之立法意旨不符
    ，亦違反就業服務法第42條規定。
８、依「外國人從事就業服務法第46條第1項第8款至第11款工作
    資格及審查標準」第15條規定，新增聘本國勞工27名為身心
    障礙者，得以聘僱81名本案勞工之加權人數採計，本案原告
    以新增聘27名身心障礙者向被告申請乙案，雖經被告先後2
    次不予採計，惟被告並未刪減原告聘僱外國人招募許可之名
    額，原告得俟新增聘僱本國勞工後再依相關規定申請外國人
    之入國引進許可，故原處分並無違法而損害人民權利或法律
    上利益之情形。
    理  由
一、按「為保障國民工作權，聘僱外國人工作，不得妨礙本國人
    之就業機會、勞動條件、國民經濟發展及社會安定。」、「
    雇主聘僱外國人在中華民國境內從事之工作，除本法另有規
    定外，以下列各款為限：．．十、為因應國家重要建設工程
    或經濟社會發展需要，經中央主管機關指定之工作。．．」
    「從事前項工作之外國人，其工作資格及審查標準，由中央
    主管機關會商中央目的事業主管機關定之。」就業服務法第
    42條、第46條第1項第10款及第2項分別定有明文。次按，原
    告93年5月14日申經被告許可招募外國人20名當時所適用之
    93年1月13日訂定發布之「外國人從事就業服務法第46條第1
    項第8款至第11款工作資格及審查標準」第13條第1項第2款
    、第14條第2款、第15條分別規定：「外國人受聘僱從事第4
    條第1款之製造工作，其雇主申請初次招募時，應具下列條
    件之一：．．二、屬傳統產業之製造業投資金額達新台幣2
    億元以上，且其中機器設備加廠房之投資金額達1億元以上
    ，並經會計師簽證認定者。」、「外國人受前條雇主聘僱從
    事製造工作者，其雇主申請初次招募時之人數如下：．．二
    、屬傳統產業之製造業申請人數，合計不得超過中央目的事
    業主管機關預估合理製造工人數之20%。」、「雇主申請引
    進前2條外國人之人數限制如下：．．二、屬傳統產業之製
    造業，外國人人數不得超過雇主就同一案聘僱國內勞工人數
    乘以20%之人數。前項聘僱國內勞工人數，以申請當月前2個
    月雇主聘僱國內勞工參加勞工保險人數減該重大投資案完工
    前6個月雇主聘僱國內勞工參加勞工保險人數計算。但國內
    勞工為原住民或身心障礙者，每聘僱1人加計國內勞工人數
    2人。前項參加勞工保險人數之採計，以聘僱期間滿3個月且
    申請當月前1個月之工作總時數達112小時以上之在職者為限
    。」再按，原告申請引進外國人當時所適用之94年4月15日
    訂定發布之「外國人從事就業服務法第46條第1項第8款至第
    11款工作資格及審查標準」第15條、第29條分別規定：「雇
    主申請引進前2條外國人之人數限制如下：．．二、屬傳統
    產業之製造業，外國人人數不得超過雇主就同一案聘僱國內
    勞工人數乘以15%之人數。．．前2項聘僱國內勞工人數，以
    申請當月前3個月雇主聘僱國內勞工參加勞工保險人數減該
    重大投資案完工前6個月雇主聘僱國內勞工參加勞工保險人
    數計算。但國內勞工為原住民或身心障礙者，每聘僱1人得
    以國內勞工人數3人計算。前項參加勞工保險人數之採計，
    以聘僱期間滿3個月且申請當月前1個月之工作總時數達112
    小時以上之在職者為限。」、「本標準自發布日施行。」。
二、本件原告前申經被告於93年5月14日以勞職外字第093029472
    3號函許可招募外國人20名，在南投縣南投市○○○路7號、
    7之1號從事金屬製成品表面處理業及其他金屬製品製造業工
    作。嗣原告於94年4月8日檢具增聘本國勞工名冊及切結書等
    文件，向被告申請引進外國人16名，前經被告函請南投縣政
    府查復，以查無勞工在上址任職情事，以94年5月11日勞職
    外字第0940586396號書函否准在案。原告復於94年6月10日
    及94年6月24日以其確僱用南投啟智教養院院生27名，向被
    告申請引進外國人16名，經被告再函請南投縣政府94年6月
    30日府社勞字第09401283410號函查復後，以94年8月3日勞
    職外字第0940638470號函復原告，略以原告前於94年4月4日
    切結聘僱27名身心障礙之本國勞工，惟依南投啟智教養院94
    年6月20日開具之證明書記載，原議定自94年1月3日至94年4
    月止派該院26名及南投仁愛之家1名，共計27名院生至原告
    公司工作，復因配合原告業務需求，延長至94年5月15日結
    束合作關係，原告以短期契約聘僱本國勞工向被告申請核發
    16名外國人入國引進許可，惟於短期契約工期滿後，並未繼
    續或另聘僱本國勞工，已妨礙本國勞工就業機會，違反就業
    服務法第42條規定，又本案經南投縣政府2次實地訪查，均
    尚難認定原告有聘僱27名本國勞工之情事，原告所聘僱之本
    國勞工人數不予採計，得俟新增聘僱本國勞工後再依相關規
    定申請外國人入國引進許可等語。原告不服，提起訴願，遭
    決定駁回，遂向本院提起行政訴訟，並以事實欄所示各節據
    為爭議。惟查：
１、原告前申經被告以93年5月14日勞職外字第0930294723號函
    許可招募外國人20名，在南投縣南投市○○○路7號、7之1
    號從事金屬製成品表面處理業及其他金屬製品製造業工作，
    而依上開許可函說明四、五所示：「本函許可招募之外國人
    ，因屬專案性質，於入國後不得申請將其調派至本函許可以
    外之地點工作。」、「有關雇主聘僱外國人之申請作業規定
    及法規變更之查詢，請依照本會職業訓練局網站http://www
    .evta.gov.tw所載最新規定辦理。」，可知原告在該許可函
    所許可外國人工作之地點－南投縣南投市○○○路7號、7之
    1號，須有符合原告申請引進外國人當時所適用之「外國人
    從事就業服務法第46條第1項第8款至第11款工作資格及審查
    標準」第15條所定聘僱國內勞工之人數，及所聘僱國內勞工
    人數之採計，以聘僱期間滿3個月且申請當月前1個月之工作
    總時數達112小時以上之在職者為限。
２、原告於94年6月10日及同年月24日，以其增聘本國身心障礙
    勞工27人，向被告申請引進外國人16名（此外，被告於94年
    5月11日以勞職外字第0940586396號函否准原告94年4月8日
    申請引進外國人16名之處分，並非本件原告據以提起訴願及
    行政訴訟之處分），則本件爭點厥為：原告於94年6月10日
    及同年月24日向被告申請引進外國人16名當時，在被告93年
    5月14日勞職外字第0930294723號許可函所許可外國人工作
    之地點－南投縣南投市○○○路7號、7之1號，是否有符合
    原告申請引進外國人當時所適用之「外國人從事就業服務法
    第46條第1項第8款至第11款工作資格及審查標準」第15條所
    定聘僱國內勞工之人數（所聘僱國內勞工人數之採計，以聘
    僱期間滿3個月且申請當月前1個月之工作總時數達112小時
    以上之在職者為限）？
３、案經被告函請南投縣政府查復原告所聘僱本國勞工27名之任
    職情形，嗣經南投縣政府以94年6月30日府社勞字第0940128
    3410號函附外籍勞工業務檢查表，並復以：「經本府94年6
    月29日再次派員實地訪查，並未發現27名本國勞工在登記地
    點上工。」等語。原告主張其所聘僱之27名本國勞工為南投
    啟智教養院26名院生及南投仁愛之家1名院生合計27名，然
    據南投啟智教養院94年6月20日出具證明書表示：「內政部
    南投啟智教養院（以下簡稱本院）於93年12月29日與義成工
    廠股份有限公司雙方議定，自94年1月3日起至4月底止提供
    本院26名院生及南投仁愛之家1名院生合計27位至該公司工
    作，後因配合該公司業務需求，延長至5月15日結束合作關
    係，特此證明。」等語，雖原告曾於94年6月20日函請南投
    啟智教養院提供院生至原告公司工作，惟南投啟智教養院亦
    以94年6月24日投啟教字第0940001653號函復原告，略以：
    「礙於交通接送問題未能克服，恐無法至貴公司工作，有違
    雅意，尚祈諒宥」等語。綜上，堪認原告於94年6月10日及
    同年月24日向被告申請引進外國人16名當時，在被告93年5
    月14日勞職外字第0930294723號許可函所許可外國人工作之
    地點－南投縣南投市○○○路7號、7之1號，並未有符合「
    外國人從事就業服務法第46條第1項第8款至第11款工作資格
    及審查標準」第15條所定聘僱國內勞工之人數，從而，被告
    以系爭94年8月3日勞職外字第0940638470號函否准原告引進
    外國人16名之申請，於法並無不洽。
４、此外，系爭被告94年8月3日勞職外字第0940638470號函，已
    告知原告得俟新增聘僱本國勞工後再依相關規定申請外國人
    入國引進許可，則原告嗣後若聘足「外國人從事就業服務法
    第46條第1項第8款至第11款工作資格及審查標準」所定聘僱
    國內勞工之人數，自得依法另案再向被告申請引進外國人，
    附此敘明。
三、綜上所述，本件原告確未聘僱27名本國勞工，則被告否准其
    申請引進外國人16名，於法洵無違誤，訴願決定予以維持，
    亦無不合，原告起訴求為撤銷，併請判命被告作成准予原告
    引進16名外勞之處分，均為無理由，應予駁回。
四、兩造其餘攻擊防禦方法均與本件判決結果不生影響，故不逐
    一論述，併此敘明。
據上論結，本件原告之訴為無理由，爰依行政訴訟法第98條第3
項前段，判決如主文。
中    華    民    國    95    年    11    月    2     日
                        第六庭審判長法  官  吳慧娟
                                    法  官  陳鴻斌
                                    法  官  曹瑞卿
上為正本係照原本作成。
如不服本判決，應於送達後20日內，向本院提出上訴狀並表明上
訴理由，如於本判決宣示後送達前提起上訴者，應於判決送達後
20日內補提上訴理由書（須按他造人數附繕本）。
中    華    民    國    95    年    11    月    2     日
                                     書記官  方偉皓


司法院資訊處製作；財團法人民間司法改革基金會備份。
